【裁判字號】    99,聲,189
【裁判日期】    990609
【裁判案由】    聲請交保
【裁判全文】
臺灣臺東地方法院刑事裁定               99年度聲字第189號
聲  請  人
即  被  告  甲○○
上列聲請人即被告因竊盜案件，聲請具保停止羈押，本院裁定如
下：
    主  文
聲請駁回。
    理  由
一、聲請意旨略以：聲請人即被告甲○○前因竊盜案件，經本院
    裁定羈押在案，惟被告雖未居住於戶籍地，亦主動告知利嘉
    派出所如有法院傳票請寄往臺東縣臺東市○○街32號4樓之
    居所，並無逃亡之虞；且被告之母親年紀老邁，身患糖尿病
    ，已無法自理，需旁人協助，被告需返家照顧母親；又被告
    並無多餘錢財具保，請求無需保證金之停止羈押云云。
二、按被告及得為輔佐人之人或辯護人，得隨時具保，向法院聲
    請停止羈押；偵查中法院為具保停止羈押之決定時，除具有
    法定例外情形外，應徵詢檢察官之意見，刑事訴訟法第110
    條第1項、第4項分別定有明文。次按羈押之被告，有左列情
    形之一者，如經具保聲請停止羈押，不得駁回︰(一)所犯最重
    本刑為3年以下有期徒刑、拘役或專科罰金之罪者。但累犯
    、常業犯、有犯罪之習慣、假釋中更犯罪或依第101條之1第
    1項羈押者，不在此限。(二)懷胎五月以上或生產後二月未滿
    者。(三)現罹疾病，非保外治療顯難痊癒者，刑事訴訟法第11
    4條亦有明定，此乃法院駁回聲請停止羈押之限制。次按刑
    事訴訟係以實現國家刑罰權為目的之司法程序，其審判乃以
    追訴而開始，追訴必須實施偵查，待至判決確定，尚須執行
    始能實現裁判之內容；偵查、追訴、審判及刑之執行均屬刑
    事司法之過程（最高法院95年度臺抗字第70號裁定意旨參照
    ）。
三、經查，被告甲○○因竊盜案件，前經合法傳喚，無正當理由
    不到庭，經拘提無著，而發佈通緝逮捕到案，經本院認其有
    刑事訴訟法第101條第1項第2款之情形，非予羈押，顯難進
    行追訴、審判，有羈押之必要，而裁定准予羈押，已於99年
    5月13日執行羈押在案。又查被告前因竊盜案件，於94年1月
    7日經臺灣高等法院以93年度上字易字第111號判決判處1年2
    月確定後，而為臺灣臺東地方法院檢察署發佈通緝，有臺灣
    高等法院被告前案紀錄表在卷可稽，足認被告在本案之前曾
    因另案遭受通緝逮捕，自明知有案在身卻離開戶籍地，應陳
    報地檢署或法院，竟未為之，致本院對其合法傳喚未到庭，
    復拘提無著，而發佈通緝，則被告非無逃亡或藏匿之意思。
    其雖辯稱已陳報居所地址予利嘉派出所、馬蘭派出所，惟其
    於99年2月9日已在臺灣臺東地方法院檢察署檢察官前應訊，
    於人別訊問時陳報之地址仍為戶籍地「臺東縣卑南鄉○○村
    ○○路504巷3弄8號」，有偵查筆錄1份在卷足按，如其當時
    已搬離戶籍地，卻故意未告知檢察官，益證其有逃亡或藏匿
    之意思；如其當時尚未離開戶籍地，其亦可知悉所犯竊盜案
    件已移送地檢署，何以嗣後未向承辦檢察官陳報居所地址，
    卻逕向派出所警員為之，況被告乃係有多次竊盜、施用毒品
    前科之人，對於刑事訴追程序如何進行，應非陌生，殆無可
    能因不諳程序而誤向派出所警員陳報居所地址，是其上開辯
    解顯然悖於常理，不足採信。又被告所犯竊盜經本院辯論終
    結，並判處有期徒刑1年4月，於判決確定後仍有「刑之執行
    」之司法權尚待行使，本院衡酌被告經通緝逮捕到案，有事
    實足認有逃亡之虞，而其供承無法提供保證金具保，即無法
    以限制被告權利較小之具保手段替代羈押手段。復權衡上開
    「刑之執行」之社會公益，與被告人身自由之個人私益，另
    參以被告曾離開戶籍地而未陳報地檢署或法院，本院認被告
    上開羈押原因亦難以限制住居之對被告權利限制更小之手段
    替代，故認為被告仍有繼續羈押之必要。被告主張其母患病
    需返家照顧母親，不能使羈押之必要性消滅，復與刑事訴訟
    法第114條各款所定不得駁回具保停止羈押聲請之事由不相
    符合，是被告聲請停止羈押，自難准許，應予駁回。至關於
    被告之母生病無人照料乙節，本院自當依職權囑託臺東縣政
    府社會處派員探訪被告之母親，予以必要協助，併此敘明。
四、依刑事訴訟法第220條，裁定如主文。
中    華    民    國    99    年    6     月     9    日
                  刑事第三庭   法  官  陳鈺雯
以上正本證明與原本無異。
如不服本裁定，應於裁定送達後5日內向本院提出抗告狀（須附
繕本）。
「切勿逕送上級法院」
                               書記官  廖丁逸
中    華    民    國    99    年    6     月    9     日

司法院資訊處製作；財團法人民間司法改革基金會備份。
